臺灣臺南地方法院刑事判決　
110年度交易字第1159號
聲  請  人  臺灣臺南地方檢察署檢察官
被      告  黃嘉男



上列被告因過失傷害案件，經檢察官聲請以簡易判決處刑（110
年度調偵字第1417號），本院認不宜以簡易判決處刑，改依通常
程序審理，判決如下：
    主  文
本件公訴不受理。
    理  由
一、本件聲請簡易判決處刑意旨詳如附件聲請簡易判決處刑書所
    載。
二、按檢察官聲請以簡易判決處刑之案件，經法院認為有第451
    條之1第4項但書之情形者，應適用通常程序審判之；告訴乃
    論之罪，告訴人於第一審辯論終結前，得撤回其告訴；告訴
    乃論之罪，其告訴經撤回者，應諭知不受理之判決，並得不
    經言詞辯論為之，刑事訴訟法第452條、第238條第1項、第3
    03條第3款、第307條分別定有明文。
三、查本件告訴人戴揚哲告訴被告黃嘉男過失傷害案件，檢察官
    認係觸犯刑法第284條前段之過失傷害罪，依同法第287條前
    段規定，須告訴乃論。茲告訴人業於民國110年11月18日具
    狀撤回告訴，有刑事聲請撤回告訴狀在卷可稽(見本院交簡
    卷第39頁)，依前開說明，本件既不得以簡易判決處刑，爰
    改依通常程序審理，並不經言詞辯論，逕為諭知不受理之判
    決。
四、依刑事訴訟法第452條、第303條第3款、第307條，判決如主
    文。
中　　華　　民　　國　　110 　年　　11　　月　　30　　日
                  刑事第七庭  法　官　孫淑玉
以上正本證明與原本無異。
如不服本判決應於收受本判決後20日內向本院提出上訴書狀，並
應敘述具體理由。其未敘述上訴理由者，應於上訴期間屆滿後20
日內向本院補提理由書狀（均須按他造當事人之人數附繕本）「
切勿逕送上級法院」。 
　　　　　　　　　　　　　　　書記官　洪千棻
中　　華　　民　　國　　110 　年　　11　　月　　30　　日

【附件】
臺灣臺南地方檢察署檢察官聲請簡易判決處刑書　
                                   110年度調偵字第1417號
　　被　　　告　黃嘉男　男　42歲（民國00年0月00日生）
　　　　　　　　　　　　住臺南市○○區○○路000巷000弄00
　　　　　　　　　　　　　號
　　　　　　　　　　　　居臺南市○○區○○○00號
　　　　　　　　　　　　國民身分證統一編號：Z000000000號
上列被告因過失傷害案件，業經偵查終結，認為宜以簡易判決處
刑，茲將犯罪事實及證據並所犯法條分敘如下：
　　　　犯罪事實
一、黃嘉男於民國109年7月22日13時35分許，酒後駕駛車牌號碼
    0000-00號自小客車(所涉公共危險罪部分，業經法院判決確
    定在案)，在臺南市○○區○○○路000號前路肩自西往東方向起
    駛，原應注意起駛前應顯示方向燈，注意前後左右有無障礙
    或車輛行人，並應讓行進中之車輛或行人優先通行，而依當
    時情形天候晴、日間自然光線、路面乾燥、無缺陷、無障礙
    物，視距良好，客觀上並無不能注意之情事，竟疏於注意及
    此，貿然起駛，適戴揚哲騎乘車牌號碼000-0000號普通重型
    機車，沿中山南路自西往東方向行駛至此，雙方因而發生碰
    撞，致戴揚哲受有頭部外傷、頸部挫傷、雙側膝部擦傷、雙
    側手擦傷之傷害。
二、案經戴揚哲訴由臺南市政府警察局永康分局報告偵辦。
　　　　證據並所犯法條
一、訊據被告黃嘉男雖坦承於上揭時地與告訴人戴揚哲發生碰撞
    一情不諱，然辯稱：是對方的錯，我當時是要切到內車道，
    內車道是禁行機車，我切到內線，對方太快了，我反應不過
    來云云，惟上揭犯罪事實業據告訴人指訴綦詳，復有道路交
    通事故調查報告表（一）（二）、道路交通事故現場圖、奇
    美醫療財團法人奇美醫院診斷證明書1紙、現場照片38張、
    監視器錄影擷取畫面2張在卷可稽。按行車起駛前應顯示方
    向燈，注意前後左右有無障礙或車輛行人，並應讓行進中之
    車輛或行人優先通行，道路交通安全規則第89條第1項第7款
    定有明文，被告駕車自應注意上述道路交通安全規定。又依
    卷附道路交通事故調查報告表所載，當時客觀上並無不能注
    意之情事，被告於起駛時未注意左右方來車，以致肇事，致
    告訴人受傷，被告應有過失，再告訴人因本件車禍受傷，與
    被告之過失行為間具有相當因果關係，被告上揭所辯，顯係
    臨訟缷責之詞，委無足採，本件事證明確，被告犯嫌堪予認
    定。
二、核被告所為，係犯刑法第284條前段之過失傷害罪嫌。
三、依刑事訴訟法第451條第1項聲請逕以簡易判決處刑。
　　此　致
臺灣臺南地方法院
中　　華　　民　　國　 110　　年　　9 　　月　　 1　　日
　　　　　　　　　　　　　　　檢察官  蘇榮照
本件證明與原本無異
中　　華　　民　　國　 110　　年　　9 　　月　　16　　日
                              書記官  鍾明智
所犯法條：中華民國刑法第284條
因過失傷害人者，處 1 年以下有期徒刑、拘役或 10 萬元以下
罰金；致重傷者，處 3 年以下有期徒刑、拘役或 30 萬元以下
罰金。
附記事項：本件係依刑事訴訟法簡易程序辦理，法院簡易庭得不
傳喚被告、輔佐人、告訴人、告發人等出庭即以簡易判決處刑；
被告、被害人、告訴人等對告訴乃論案件如已達成民事和解而要
撤回告訴或對非告訴乃論案件認有受傳喚到庭陳述意見之必要時
，請即另以書狀向簡易法庭陳述或請求傳訊。